# 关于确认的未确认融资费用提前还款的问题。

提问人：641308416 时间：2016-08-19 11:39:40
例如：A企业 2016 年 1 月 1 日自B企业购入一无形资产，该无形资产系用于M产品生产之用。价款 2400 万元，于每年年末支付 600 万元，分四年支付。 2018 年 1 月 1 日，A企业将上述无形资产转让给C公司，转让价款为 1200 万元，约定A公司尚未支付给B公司的 1200万元由C公司代为偿还。（该题目的原型是轻松过关一P115页第二题） 由此请问， 1 、该无形资产系用于M产品生产之用，那么其未确认融资费用的摊销需要计入M产品生产成本吗？如果是将无形资产用于固定资产建造呢？需要将融资费用计入固定资产成本吗？
2 、 2018 年 1 月 1 日，A公司应该转销“长期应付款”的账面价值，其与 1200 万元的差额要计入什么科目？（答案是计入营业外支出，我个人觉得应该计入财务费用，因为我认为这是提前还款的另外一种形式，和处不处置资产没有关系） 3 、如果是另外一种情况，A公司出售该项无形资产，从C公司那里得到了 1200 万元，然后用这 1200 万元还了欠B公司的钱，那么“长期应付款”账面价值的转销的差额是又是影响什么科目？

回答人：chenyiwei
1 、该项分期付款购买无形资产的目的是取得该无形资产，但该无形资产并不属于《企业会计准则第 17 号——借款费用》所定义的“符合资本化条件的资产”。所以未确认融资费用的摊销金额应全部计入当期财务费用，不能资本化。 2 、计入营业外支出是合理的，即金融负债的结算损益。 3 、同样计入营业外收入或支出。

提问人：641308416 时间：2016-08-20 11:32:51
谢谢陈版主的解答，可以这样理解吗？无论是何种方式提前支付，都属于金融负债的结算损益，都将计入营业外收支。 不过为什么金融负债的结算损益是计入营业外收支啊？不是计入投资收益吗？

回答人：chenyiwei
金融负债的结算损益一般与融资相关，不应确认为投资收益。另外与利息也不同，所以也不适合于计入财务费用。

提问人：641308416 时间：2016-08-20 18:29:39
那么对于出售企业B公司来说，提前收到款项与长期应收款账面价值的差额也是计入营业外收入？

回答人：chenyiwei
也是。

提问人：641308416 时间：2016-08-27 10:09:09
陈版主您好，这几天又想到了一个问题，如果是应付债券提前偿还，其差额是计入“财务费用”吧？

回答人：chenyiwei
这属于负债的结算损益，理论上计入营业外收支更合适，计入财务费用也可以接受，但其明细不是“利息支出”。

提问人：641308416 时间：2016-08-27 13:02:57
关于应付债券，我在学习会计教材的时候，在第十章所有者权益章节，有这样一段文字：“发行方按合同条款约定赎回所发行的分类为金融负债的金融工具，按该工具赎回日的账面价值，借记"应付债券"等科目，按赎回价格，贷记“银行存款”等科目，按其差额，借记或贷记“财务费用”科目。 以上情况是在发行方按合同条款约定赎回的情况，陈版您说的是不是在合同没有赎回约定的时候提前赎回的情况？

回答人：chenyiwei
有无合同约定情况下的赎回的会计处理原则都是一样的。关键是赎回损益属于金融负债的终止确认损益，不应与存续期间的利息支出相混淆。

提问人：641308416 时间：2016-08-31 00:17:53
那会计书上说的有待商榷咯?

回答人：chenyiwei
没有必要过于纠结使用的具体科目，明确其会计原理和所确认的损益项目的性质、适用的准则规定即可。